臺灣高等法院刑事裁定
110年度上訴字第507號
上  訴  人  
即  被  告  蕭意農



指定辯護人  林盛煌律師（義務辯護）
上列被告因毒品危害防制條例等案件，不服臺灣新竹地方法院於
中華民國110年1月12日所為109年度訴字第785號第一審判決（起
訴案號：臺灣新竹地方檢察署109年度偵字第6562號、第8277號
、第9662號、第10531號），提起上訴，本院裁定如下：
    主  文
蕭意農之羈押期間，自民國壹佰壹拾年柒月拾捌日起，延長貳月
。
    理  由
一、被告蕭意農前經本院法官訊問後，認涉犯修正前毒品危害防
    制條例第4條第3項之販賣第三級毒品罪、第4條第4項之製造
    第四級毒品罪、藥事法第83條第1項之轉讓偽藥罪等罪，均
    犯罪嫌疑重大，並有刑事訴訟法第101條第1項第3款之羈押
    事由，且有羈押之必要，而於民國110年2月18日為羈押處分
    ，並於同年5月10日裁定自110年5月18日起延長羈押2月在案
    ，此延長羈押裁定之羈押期間至110年7月17日即將屆滿，合
    先敘明。
二、按被告經法官訊問後，認為犯罪嫌疑重大，所犯為死刑、無
    期徒刑或最輕本刑為五年以上有期徒刑之罪，有相當理由認
    為有逃亡、湮滅、偽造、變造證據或勾串共犯或證人之虞，
    非予羈押，顯難進行審判或執行者，得羈押之，刑事訴訟法
    第101條第1項第3款定有明文。又羈押被告，偵查中不得逾
    二月，審判中不得逾三月。但有繼續羈押之必要者，得於期
    間未滿前，經法院依第101條或第101條之1之規定訊問被告
    後，以裁定延長之；延長羈押期間，審判中每次不得逾二月
    ，刑事訴訟法第108條第1項前段、第5項亦分別有所規定。
    上開刑事訴訟法第101條第1項第3款規定於106年4月26日修
    正公布增訂「有相當理由認為有逃亡、湮滅、偽造、變造證
    據或勾串共犯或證人之虞者」之要件，係依司法院釋字第66
    5號解釋意旨為之，此觀其立法理由自明。而此所謂「相當
    理由」，係指重罪羈押之發動，被告如何併存有逃亡或滅證
    之虞，於判斷具體個案之情況，應有「合理之依據」，與同
    條項第1、2款所定相較，條件較為寬鬆，良以重罪常伴有逃
    亡之高度可能，倘一般正常之人，依其合理判斷，可認為該
    犯重罪嫌疑重大之人具有逃亡之相當或然率存在，即已該當
    「相當理由」之認定標準，不以達到充分可信或確定程度為
    必要（最高法院105年度台抗字第4號裁定意旨參照）。
三、經於110年6月30日訊問被告後，本院認被告涉犯上開罪名，
    犯罪嫌疑均屬重大，所涉犯之販賣第三級毒品罪及製造第四
    級毒品罪俱屬最輕本刑為五年以上有期徒刑之罪，且仍有刑
    事訴訟法第101條第1項第3款之羈押事由，猶有延長羈押之
    必要，分論如下：
㈠、被告所涉販賣第三級毒品及製造第四級毒品等犯行，業經原
    審認定有罪並判處罪刑在案，有原審判決書所引各該證據在
    卷可按，被告上訴後於本院仍坦承販賣第三級毒品犯行，就
    製造第四級毒品部分亦承認有研磨、混裝等客觀事實，僅就
    該行為是否屬於「製造」行為之法律上評價有所爭執，自堪
    認被告涉犯前揭重罪之嫌疑重大。
㈡、被告所涉犯上開販賣第三級毒品罪及製造第四級毒品罪，均屬法定最輕本刑為五年以上有期徒刑之重罪，且經原審就此部分判處應執行有期徒刑六年六月在案（另轉讓偽藥罪部分【得易服社會勞動】判處應執行有期徒刑六月），可預期判決或執行之刑度既重，則妨礙審判程序進行或規避刑罰執行之可能性增加（參見司法院釋字第665號解釋意旨），蓋重罪常伴有逃亡、滅證之高度可能性，此乃趨吉避凶、脫免刑責、不甘受罰之基本人性，此亦為刑事訴訟法第101條第1項第3款單獨設立以放寬認定逃亡、湮滅、偽造、變造證據或勾串共犯或證人之虞標準之原因，揆諸前揭說明，自有相當理由可認被告若釋放在外將有逃亡之虞。
㈢、本院認其他方法均不足以擔保被告能在庭受審及日後執行刑
    罰，難認有何羈押以外之方法可資代替，經權衡被告人權保
    障及公共利益之維護後，依目前訴訟進行程度，認仍有羈押
    之必要性。
四、綜上所述，本院認被告前開刑事訴訟法第101條第1項第3款
    之羈押原因依然存在，有繼續羈押之必要，應自110年7月18
    日起，延長羈押二月。爰依刑事訴訟法第108條第1項、第5
    項，裁定如主文。　　
中　　華　　民　　國　　110 　年　　7 　　月　　5　　日
                  刑事第二十庭  審判長法　官  王復生
                                      法　官  蕭世昌
                                      法　官  張紹省
以上正本證明與原本無異。
如不服本裁定，應於收受送達後五日內向本院提出抗告狀。
                                      書記官 莫佳樺
中　　華　　民　　國　　110 　年　　7 　　月　　6 　　日